【裁判字號】    97,易,867
【裁判日期】    970530
【裁判案由】    詐欺
【裁判全文】
臺灣彰化地方法院刑事判決               97年度易字第867號
公  訴  人  臺灣彰化地方法院檢察署檢察官
被      告  甲○○
            乙○○
上列被告因詐欺案件，經檢察官提起公訴（97年度偵字第2891號
），本院判決如下：
    主  文
本件免訴。
    理  由
一、公訴意旨略以：被告甲○○於民國95年11月底某日，接獲自
    稱「阿峰」之成年男子（年籍不詳）之詐騙電話，「阿峰」
    行騙未遂，乃邀集被告甲○○加入詐騙集團。被告甲○○允
    諾加入後，竟邀集被告乙○○共同加入詐騙集團，彼2 人並
    與「阿峰」基於意圖為自己不法所有之犯意聯絡，由被告乙○○於95年12月19日，在彰化縣彰化交流道附近，以新臺幣
    （下同）7000元之價格，向趙益成（業經判決確定，另為不
    起訴處分）收購趙益成名下之臺中商業銀行伸港分行帳戶（
    帳號：000000000000號）及全興工業區郵局（局號：000000
    0 號，帳號：0000000 號）存摺、提款卡予被告乙○○。被
    告甲○○、乙○○、「阿峰」及所屬詐騙集團再將之充作詐
    騙集團匯款帳戶之用，並以電話向丙○○詐稱：「已抽中獎
    項，但要先支付手續費、律師費等費用」云云，致丙○○陷
    於錯誤，於95年12月20日匯款2 萬元至趙益成（起訴書誤載
    為趙益全）之全興工業區郵局帳戶，並隨即為「車手」即被
    告甲○○、乙○○等人領走，因認被告2 人均涉犯刑法第
    339 條第1 項詐欺取財罪嫌。
二、按案件曾經判決確定者，應諭知免訴之判決，並得不經言詞
    辯論為之，刑事訴訟法第302 條第1 款、第307 條分別定有
    明文。
三、經查：
（一）被告2 人前業經詐欺案件，經臺灣彰化地方法院檢察署檢
      察官以96年度偵字第11002 號、11591 號提起公訴，本院
      於97年3 月6 日，以97年度易字第177 號判決，認被告2
      人係犯詐欺取財罪，就被告2 人均判處有期徒刑8 月，減
      為有期徒刑4 月，於97年4 月11日確定。該案之事實略以
      ：被告甲○○於95年11月底之某日，接獲一真實姓名年籍
      不詳自稱「阿峰」之成年男子之詐騙電話，於識破阿峰為
      詐騙集團成員後，為阿峰所遊說，並邀集其兄即被告乙○○、友人劉名華、巫信翰及詹易霖，共同基於意圖為自己
      不法所有之犯意聯絡，加入該詐騙集團擔任車手，負責提
      領贓款，劉名華更提供自己之臺中商業銀行彰化分行帳號
      000000000000號之帳戶存摺及提款卡供阿峰詐騙集團使用
      ；嗣於95年12月21日，阿峰詐騙集團內不知名成員撥打丙○○電話，向丙○○謊稱係其先前加入會員之香港六合彩
      公司，施用詐術使丙○○誤信只需再繳交手續費即得領取
      其先前簽中之獎金，致丙○○陷於錯誤，乃於同日下午1
      時許，匯款2 萬元至劉名華上開帳戶，而阿峰見詐騙成功
      ，即通知被告甲○○等人持劉名華上開帳戶存摺與提款卡
      ，前往金融機構提款，將丙○○匯入之款項提領一空，並
      由甲○○扣除渠5 人應得報酬百分之6 後，將款項匯入阿
      峰指示之特定帳戶。此部分業經判決確定之事實，有臺灣
      高等法院被告前案紀錄表、上開判決附卷可稽，並經本院
      調閱該卷宗核閱無訛。
（二）依證人即被害人丙○○證述，其係於95年5 月29日接獲佯
      稱香港六合彩公司要求加入公司會員之電話，同年6 月20
      日對方並要求被害人依指示匯款5 萬元為入會費，嗣於同
      年12月7 日佯稱被害人中獎，要求被害人匯簽注金10萬元
      ，嗣後陸續以手續費、律師費、保證金、匯率差額、稅捐
      處、公司分紅等名義要求被害人繼續匯款，被害人即依指
      示陸續匯款，其中第5 至7 筆款項，分別係於95年12月19
      日、同年月20日、同年月21日所匯，而95年12月21日詐欺
      被害人部分，即為本院97年度易字第177 號判決確定之犯
      罪事實，同年月20日詐欺被害人部分，則為本案起訴之犯
      罪事實；依被害人上述被害情節觀之，被告2 人及與渠等
      共犯詐欺犯行之「阿峰」等人，顯於係於密切接近之時間
      ，接續撥打電話詐欺被害人，所為係基於同一詐欺之目的
      ，侵害同一財產法益，依一般社會健全觀念，在時間差距
      上難以強行分開，係屬單一行為之數舉動接續進行，應合
      為包括之一行為予以評價，屬接續犯。
（三）綜上，本件與前經判決確定之本院97年度易字第177 號一
      案，既有接續犯之實質上一罪關係，公訴人就被告2 人此
      部分詐欺之同一事實，於本院以97年度易字第177 號判決
      確定後，復以97年度偵字第2891號向本院提起公訴，於97
      年5 月13日始繫屬於本院，有本院收案章在卷足憑；是本
      件乃臺灣彰化地方法院檢察署檢察官對於已經判決確定之
      案件，向本院重行起訴，其提起公訴部分，自應為前案即
      本院97年度易字第177 號確定判決效力所及。揆諸上開說
      明，本件爰不經言詞辯論，逕諭知免訴之判決。
據上論斷，應依刑事訴訟法第302 條第1 款、第307 條，判決如
主文。
中    華    民    國    97    年    5     月    30    日
                  刑事第五庭    審判長法官  余仕明
                                法      官  簡婉倫
                                法      官  楊舒嵐
以上正本證明與原本無異。
如不服本判決，應於判決送達後10日內，向本院提出上訴書狀，
上訴書狀應「敘述具體上訴理由」，並按他造當事人之人數附繕
本。「切勿逕送上級法院」。
告訴人或被害人對於判決如有不服具備理由請求檢察官上訴者，
其上訴期間之計算係以檢察官收受判決正本之日期為準。
中    華    民    國    97    年    6     月    3     日
                                書  記  官  張木松


司法院資訊處製作；財團法人民間司法改革基金會備份。
